臺灣高等法院刑事裁定
111年度抗字第476號
抗  告  人  
即  被  告  吳佳星


上列抗告人即被告因傷害等案件，不服臺灣桃園地方法院中華民
國111年2月22日裁定（110年度訴字第621號），提起抗告，本院
裁定如下：
    主  文
抗告駁回。                                              
    理  由
一、原裁定意旨略以：本件抗告人即被告吳佳星（下稱抗告人）因傷害等案件經原審法院於民國110年12月10日以110年度訴字第621號宣示判決，該判決業於民國110年12月20日送達抗告人之戶籍地，並有該處所辨別事理能力之同居人，即抗告人之妻簽收，有原審法院送達及個人戶籍資料查詢結果附卷可稽，而當時抗告人亦未在監所，亦有本院在監在押全國紀錄表在卷可查。該判決既已於110年12月20日送達抗告人之居所地，且因抗告人之居所地即在桃園市中壢區，加計在途期間1日，則自送達之翌日（即110年12月21日）起算20日上訴期間，本件上訴期間於111年1月11日確定，抗告人遲至111年1月17日始提起上訴，有其刑事上訴狀上所蓋原審法院收狀章戳在卷可查，抗告人之上訴顯屬逾期，已違背法律上之程式，且無從補正，應予駁回等語。
二、抗告意旨略以：抗告人與妻子均為私立高中勉強畢業之學歷
    ，法律知識有限，因而認20天的上訴期是以「工作天」計算
    (以工作日計算之到期日為111年1月17日）等語。
三、按上訴期間為20日，自送達判決後起算。原審法院認為上訴
    不合法律上之程式或法律上不應准許或其上訴權已經喪失者
    ，應以裁定駁回之，刑事訴訟法第349條前段、第362條前段
    分別定有明文。次按送達文書，除本章有特別規定外，準用
    民事訴訟法之規定；送達於應受送達人之住居所、事務所或
    營業所行之；送達於住居所、事務所或營業所不獲會晤應受
    送達人者，得將文書付與有辨別事理能力之同居人或受僱人
    ，刑事訴訟法第62條、民事訴訟法第136條第1項前段、第13
    7條第1項亦分別定有明文。再按應於法定期間內為訴訟行為
    之人，其住、居所或事務所不在法院所在地者，其期間末日
    之計算，應將應扣除之在途期間與不變期間聯接計算，以其
    最後1日為期間末日（最高法院63年度第3次刑事庭會議決議
    意旨參照）。
四、經查：
　㈠本件抗告人前因犯傷害等案件，經臺灣桃園地方法院於110年
    12月10日以110年度訴字第621號判決，該判決業於110年12
    月20日送達抗告人之戶籍地即「桃園市○○區○○路0段000號」
    ，郵務人員送達之際，因未獲會晤抗告人本人，而由有辨別
    事理能力之同居人即抗告人之妻簽收乙節，有送達證書在卷
    可稽（原審卷第291頁），是原審前開判決正本已於110年12
    月20日已因合法送達而生送達之效力，並自111年12月21日
    開始計算上訴期間。
　㈡而本件上訴期間為20日，然因抗告人之住所位於桃園市中壢
    區，依法院訴訟當事人在途期間標準第2條之規定，應扣除
    在途期間1日，將扣除之在途期間1日與法定不變期間20日聯
    接計算後，其上訴期間之末日應為111年1月10日（該日為星
    期一，非例假日或國定假日），是抗告人至遲應於111年1月
    10日向原審提起上訴，然抗告人遲至111年1月17日始具狀向
    原審法院提起上訴，有原審法院收狀戳章所載日期在卷可查
    （同上卷第345頁），顯見其上訴已逾期而喪失上訴權，且
    無從補正，原審法院以其上訴逾期為由，裁定駁回其上訴，
    核無違誤。
　㈢抗告意旨雖執前詞而為爭執，然上訴期限為法定期限，無從
    因不知法律規定或誤解法律規定而阻卻其期限之進行，且抗
    告人之上訴既逾上訴期間而不合法，其他實體事由本院自無
    從加以審究，是抗告並無理由，應予以駁回。
據上論斷，應依刑事訴訟法第412 條，裁定如主文。
中　　華　　民　　國　　111 　年　　4 　　月　　19　　日
                  刑事第四庭    審判長法　官  陳筱珮
                                      法　官  羅郁婷
                                      法　官  柯姿佐
以上正本證明與原本無異。
如不服本裁定，應於收受送達後五日內向本院提出抗告狀。
                                      書記官  蔡硃燕
中　　華　　民　　國　　111 　年　　4 　　月　　21　　日